臺灣士林地方法院刑事判決
110年度交易字第155號
公  訴  人  臺灣士林地方檢察署檢察官
被      告  張永賢


選任辯護人  吳于安律師
            李明峰律師
上列被告因過失傷害案件，經檢察官提起公訴（110年度偵續字
第209號），本院判決如下：
    主  文
張永賢犯過失傷害罪，處有期徒刑貳月，如易科罰金，以新臺幣
壹仟元折算壹日。
    事  實
一、張永賢於民國109年7月29日15時44分許，騎乘車牌號碼000-00
    00號重型機車（下稱A車）沿臺北市北投區文林北路由北往南
    方向行駛在第5車道，其駛至該路段與明德路交岔路口時，本
    應注意汽車在同一車道行駛時，除擬超越前車外，後車與前
    車之間應保持隨時可以煞停之距離，且應注意兩車並行之間
    隔，隨時採取必要之安全措施；而依當時天候晴、日間自然
    光線、柏油路面乾燥、無缺陷、無障礙物、視距良好等情，
    並無不能注意之情事，適劉子惠騎乘車牌號碼000-000號重
    型機車（下稱B車）沿同車道同向在張永賢右前方，駛至上
    揭路口內欲停等紅燈，等待左轉明德路，因張永賢疏未注意
    與右前方之劉子惠保持隨時可以煞停之距離，亦未保持兩車
    之安全間隔距離，於驟見劉子惠由直行變為待轉時，張永賢
    遂往左煞避，但因重心失穩而人車往右傾倒，A車之右把手
    因此擦撞B車之左把手，致劉子惠人車倒地，受有右側第2至
    第6根肋骨骨折併發氣胸、右側鎖骨骨折、右側肩胛骨骨折
    之傷害。嗣張永賢於肇事後留在現場，並向據報到場處理之
    員警表明其為肇事者，自首接受裁判。
二、案經劉子惠訴由臺北市政府警察局北投分局報告臺灣士林地
    方檢察署檢察官偵查起訴。
    理  由
一、證據能力：
（一）按被告以外之人於審判外之言詞或書面陳述，除法律有規
    定者外，不得作為證據，刑事訴訟法第159條第1項定有明文
　　。查告訴人劉子惠於109年12月21日警詢、110年2月1日、5
    月10日檢察事務官詢問時之指訴，以及110年9月9日於檢察
    官訊問時未經具結之指訴，均屬被告以外之人於審判外之言
    詞陳述，被告及辯護人已爭執此部分審判外陳述之證據能力
    （見本院卷第54頁），本院復查無有何例外得賦予證據能力
    之情形，依前揭規定，應認無證據能力。
（二）次按被告以外之人於檢察事務官、司法警察官或司法警察
　　調查中所為之陳述，與審判中不符時，其先前之陳述具有較
    可信之特別情況，且為證明犯罪事實存否所必要者，得為證
    據，刑事訴訟法第159條之2規定甚明。故被告以外之人於審
    判中之陳述與其先前在檢察事務官、司法警察官或司法警察
    調查中所為陳述不符時，其先前陳述必須具備特別可信性及
    必要性兩項要件，始得作為證據。而所稱「具有較可信之特
    別情況」係屬於證據能力之要件，法院應比較其前後陳述時
    之外在環境及情況，以判斷何者較為可信，倘採用先前不一
    致陳述為判決基礎時，並應敘明其理由。」（最高法院94年
    度台上字第6004號裁判要旨參照）。告訴人於109年9月8日
    警詢指訴：我要到待轉區待轉往明德路，該路口號誌我沒注
    意是什麼。在到待轉區的過程中，我不清楚如何被碰撞，不
    知道如何發生事故。我沒發現危險狀況就被撞倒了等語（見
    偵卷第31頁），與其於本院審理時證稱：被告是碰撞到我的
    摩托車前輪。110年2月1日檢察事務官詢問時我所述為實在
    ，之前筆錄提到是被告的車頭撞到我左邊機車龍頭，今日說
    是撞到輪胎，就是撞到我機車前面就對了，我前面龍頭也歪
    了，擋泥板也掉了，我認為我今天講的與當時講的是一致的
    ，我的機車龍頭歪掉，擋泥板壞掉，前面輪胎左邊的鐵棍軸
    心也有被撞擊的痕跡云云（見交易卷第88、91、95頁），前
    後所述並不一致。而告訴人此部分所述，涉及二車如何發生
    擦撞之事實認定，攸關被告就本件車禍事故是否應負過失責
    任及其過失程度。本院審酌本件車禍發生於000年0月00日，
    而告訴人因傷住院治療至109年8月15日始出院，於109年9月
    8日首次接受警詢，與其於111年3月8日至本院接受交互詰問
    之時間，比較觀察結果，其上開警詢日期較接近車禍發生之
    日期，且告訴人已有進行一定之治療與休養，其對事故發生
    過程之記憶應較為清晰，所為陳述較不易受外界干擾，或隨
    訴訟程度摻雜利害關係之考量，故應認告訴人於109年9月8
    日警詢所為之指訴，具有較可信之特別情況，且為證明犯罪
    事實存否所必要者，依刑事訴訟法第159條之2規定，應認具
    有證據能力。
（三）另按刑事訴訟法第159條之1至159條之4為傳聞法則之例外
    規定，被告以外之人於審判外之陳述，雖不符前4條之規定
    ，而經當事人於審判程序同意作為證據，法院審酌該言詞或
    書面陳述作成時之情況，認為適當者，亦得為證據，刑事訴
    訟法第159條之5第1項定有明文。查本判決以下所援引之供
    述證據，除前開被告與辯護人爭執之部分外，就其餘部分，
    檢察官、被告及辯護人皆表示同意作為本案證據（見交易卷
    第54至58頁；惟不包括告訴人提出之車損及安全帽擦痕照片
    4張，此證據既由被告與辯護人主張不同意作為證據，本判
    決以下亦無援引，在此不予贅述證據能力之有無），本院審
    酌該等證據作成或取得時之情狀，並無違法或有顯不可信等
    情形，認為以之作為本案證據應屬適當，且經本院於審理時
    逐一調查、辯論，依上開規定，自得作為認定事實之依據。
二、事實認定：
    訊據被告固承認於上開時、地，告訴人騎乘B 車原在其右前
    方，並行駛至路口待轉區，及其見狀後將A車往左煞避，而
    其人車往右傾倒等情，惟矢口否認有何過失傷害犯行，辯稱
    ：我們兩台車各走各的車道，不是在同一車道，因告訴人要
    到待轉區，我是直行，告訴人在我的右前方，兩台車的前後
    距離約1.5公尺左右，告訴人突然緊急煞車，我也跟著緊急
    煞車，兩台車已經屬於併行，間隔大概40公分，我就往左偏
    ，A車往左滑行，我是往右邊倒下去。我很確定A車與B車沒
    有擦撞到，告訴人跌倒是因為她自己煞車後重心不穩云云。
    辯護人則以：1.本案係告訴人行駛至上揭路口待轉區之途中
    ，無預警緊急煞車，並因告訴人操作不當以致自摔，位於告
    訴人左側之被告因告訴人自摔，突受驚嚇而自己亦摔倒，但
    雙方車輛並未有任何碰撞。2.又告訴人固稱其係於待轉區停
    妥後方遭被告撞擊，惟告訴人所述並非事實，應係告訴人騎
    乘B車至待轉區之過程中發生事故，此有告訴人於109年9月8
    日道路交通事故談話紀錄表所陳述「....我要到待轉區待轉
    到明德路，該路口號誌我沒注意是什麼，在到待轉區的過程
    中，我不清楚如何被碰撞....」，暨卷附交通事故初步分析
    研判表所記載「B車駕駛稱，沿北向南第5車道行駛，我要到
    待轉區待轉，當時路口號誌我沒注意，在往待轉區途中不知
    道被誰推撞，不知道怎麼碰撞的」可證，足見告訴人業已自
    承係前往機車待轉區之途中發生本件事故，之後竟改口稱係
    在機車待轉區停妥後發生本件事故，其所述前後顯有重大矛
    盾，應無可採。且告訴人既稱不清楚、不知道如何碰撞，正
    可證明當時根本並未發生碰撞等情詞，為被告辯護。經查：
（一）告訴人於上揭時間，騎乘 B車沿臺北市北投區文林北路由
　　北往南方向行駛在第5車道，駛至該路段與明德路交岔路口內
    欲停等紅燈，等待左轉明德路，隨後其人車倒地，受有右側
    第2至第6根肋骨骨折併發氣胸、右側鎖骨骨折、右側肩胛骨
    骨折之傷害等情，業經證人即告訴人劉子惠於警詢及本院審
    理時證述明確（見偵卷第31頁，交易卷第87、89至90、92頁
    ），另有臺北市政府警察局北投分局道路交通事故現場圖、
    道路交通事故調查報告報告表(一)、(二)各1份、事故現場
    照片、事故後B車之車況照片共7張及告訴人之振興醫院診斷
    證明書1件附卷可稽（見偵卷第13、15、17、21、24至26、4
    1頁），此部分事實首堪認定。　　
（二）再被告原騎乘A車沿同車道（第5車道）同向行駛在告訴人
　　左後方，且告訴人騎乘 B車駛至前開路口內時，已由直行變
    為待轉，被告見狀後遂往左煞避，但因重心失穩，被告人車
    往右傾倒，A車之右把手因此擦撞B車之左把手，致告訴人人
    車倒地等情，有以下證據足以認定：
　1.被告於109年7月29日警詢時供承：我沿文林北路北往南方向
    第5車道直行，我的行向號誌是綠燈，過停止線才變黃燈，
    我右前方有一普重機，一樣直行，但對方突然停下來，我反
    應不及，我的右把手與對方左把手碰撞，我們倒地受傷。發
    現危險狀況時距離對方不到一公尺，我有煞車等語（見偵卷
    第29頁）；復於110年5月10日偵查時供稱：因為前方機車停
    的很快，告訴人緊急煞車我也緊張，所以我的機車趕快往左
    偏等語，並坦承因雙方機車相距過近，故告訴人緊急煞車時
    ，其因此反應不及一節（見偵卷第109頁）；另被告於109年
    12月28日警詢及本院審理時，均供稱其人車最後係往右邊倒
    下（見偵卷第8頁，交易卷第52頁）。
　2.告訴人於109年9月8日警詢時指訴：我駕駛B車沿文林北路北
    往南方向第5車道直行，我要到待轉區待轉到明德路，該路
    口號誌我沒注意是什麼，在到待轉區的過程中，我不清楚如
    何被碰撞，不知如何發生事故，我就被救護車送振興急診了
    等語（見偵卷第31頁）；又於本院審理時證稱：因為我要左
    轉到明德路，所以我在路口待轉區停好摩托車，被告從我左
    側把我撞倒，我的車頭已對向明德路那側，而且是在靜止狀
    態。因為要待轉，所以我一直騎乘在最外側車道。我是在待
    轉區停好車，一把車頭轉到明德路那邊後就馬上被撞，被撞
    之後我人就昏過去等語（見交易卷第87至89、99頁）。
  3.此外，另有前揭道路交通事故現場圖、臺北市政府警察局交
    通警察大隊道路交通事故初步分析研判表、臺北市政府警察
    局北投分局交通分隊道路交通事故補充資料表各1份在卷可
    佐（見偵卷第13、27、35頁）。詳言之，被告於案發當日警
    詢時已清楚供稱在發生本件交通事故前，其騎乘之車道為第
    5車道，且A車係右把手與B車之左把手發生擦撞，警方亦根
    據被告所述，將此等事實載於本件之現場圖、初步分析研判
    表與補充資料表內，而被告於接受警員詢問時，為案發後1
    小時左右，且被告已前往醫院就診（見偵卷第29頁右上方記
    載之時間與詢問地點，及第43頁之診斷證明書），堪認被告
    係在記憶猶屬深刻下對承辦警員為以上供述，自可信實。且
    查，依被告提及「過停止線才變黃燈」一事可知，被告當時
    應已騎乘A車行抵文林北路與明德路之交岔路口內，則騎乘B
    車在被告右前方之告訴人，更應早已抵達路口，是被告與告
    訴人雙雙倒地受傷之地點應在路口內無疑，故告訴人指稱其
    甫將B車靜止停下並將車頭對向明德路時，旋遭後方來車撞
    倒，即非無據。甚且，互核被告所稱不到一公尺之距離發現
    危險狀況時，其係將A車往左煞避之說法，適可印證告訴人
    當時至少應有將B車減速、車頭往左偏朝向明德路，亦即從
    直行變為待轉之駕駛舉動出現。足證，本件交通事故應係在
    上開路口內，告訴人為停等紅燈等待左轉，因而減速並將B
    車車頭往左偏後，被告見狀往左煞避，惟因重心失穩，其與
    A車往右傾倒，二車把手因此相互擦撞所致。
（三）被告及辯護人雖以前詞辯稱被告及告訴人當時係行駛不同
　　車道，且告訴人係無預警緊急煞車，操作機車不當而自摔受
　　傷云云。惟查：
　1.被告於案發當日警詢時已供述其與告訴人當時之行駛車道均
    為第5車道，相對位置為告訴人在其右前方等情，嗣自109年
    12月28日警詢起，先改口其與告訴人係並駕齊驅行駛，告訴
    人在其右側距離約50公分，其與告訴人機車是平行的云云（
    見偵卷第8、61頁），惟後續又改稱：我跟告訴人相距3、40
    公分，位置是前後並非平行（見偵卷第111頁）。此外，被
    告自110年5月10日偵查起，更異二人行使車道之說法，改稱
    其與告訴人為不同車道，中間有間隔白線，到路口前其一直
    都在第4車道，因待轉區有車，其由第4車道往第3車道走云
    云（見偵卷第109、111頁，交易卷第58、150頁）。審諸此
    部分事實並非屬枝節事項，被告於記憶仍屬深刻時，既已清
    楚向警員供述案發過程，亦有警員製作之現場圖、初步分析
    研判表與補充資料表可佐，則被告嗣後空言變更其詞，自無
    足採。
　2.又被告及辯護人雖辯稱告訴人係無預警緊急煞車，B車車頭
    並有左傾云云。然考量告訴人當時係在被告右前方，而第5
    車道為該路段之最外側車道，可見告訴人當時應係鄰靠路邊
    行駛，則被告對於告訴人進入路口後可能有減速、煞車及變
    換車頭方向之待轉行為，即非全無預見之可能性。另依據被
    告於偵查時所供情節（見偵卷第 61、109頁，偵續卷第71頁
    ），堪認被告當時已提前預見路口待轉區有多台機車停等紅
    燈，復參以卷附道路交通事故現場圖所示，該路口之待轉區
    範圍不大，且由北往南之第5車道往前延伸進入路口後，將
    與待轉區交錯，衡情，倘駕駛人沿第5車道行駛，且欲直行
    通過路口時，本應注意前車均可能有從直行變為待轉之駕駛
    動態，是以，仍欲直行之駕駛人，即應與前車保持安全距離
    ，甚至提前變換車道，以策安全，而非將已有預見可能性之
    危險狀況，推諉成前方車輛之過失。從而，被告猶騎乘在第
    5車道並進入路口，遽而辯稱前方鄰靠路邊行駛之告訴人無
    預警緊急煞車並將車頭轉向，始致其反應不及云云，當無可
    採。
　3.告訴人於本院審理時雖一再強調當時B車已進到機車待轉區
    內，然本院認為告訴人是否已行駛至機車待轉區內並呈靜止
    狀態，應非重點所在。實則，當時告訴人係沿第5車道鄰靠
    路邊行駛，進入路口後始從直行變為待轉，縱因待轉區內車
    輛過多，致告訴人未能在待轉區內為以上行車操作，然當時
    位於告訴人左後方之被告，對於同車道前方車輛進入路口後
    將由直行變為待轉，本即有預見可能性，是不論告訴人已否
    將B車駛至機車待轉區內，就被告應負注意義務之認定，並
    不生影響，附此敘明。
（四）至被告及辯護人辯稱二車並未發生擦撞云云，所憑無非 A
　　車與B車之把手高度不同。惟查：經本院函請臺北市政府警
    察局北投分局，由承辦員警約同被告與告訴人到場，就A車
    、B車之把手至地面高度進行測量並拍照取證，測量結果A車
    把手離地面高度為115公分，B車把手離地面高度為105公分
    一節，固有該局111年1月27日北市警投分刑字第1113001503
    號函1紙及所附測量照片8張在卷可參（見交易卷第31至47頁
    ），可認A車、B車把手確實存有約10公分之高低落差，但
　　有關本件交通事故係A車之右把手與B車左把手擦撞一節，被
　　告除於案發當日警詢時供陳明確外，其於109年12月28日警
    詢時亦稱：我騎乘的車輛把手與告訴人騎乘的車輛把手高度
    不同，有可能是在滑倒的時候，我的車輛把手才摩擦到告訴
    人的車輛把手等語（見偵卷第8頁），參以被告係因通過停
    止線進入路口後，見告訴人由直行變為待轉，其見狀後往左
    煞避，接著其與A車往右傾倒等事實，業經本院認定如上，
    顯見被告為閃避告訴人，因而緊急往左行駛後，其人車最後
    係往右傾倒，則A車右把手與B車左把手縱有約10公分之高低
    落差，但A車於傾倒之際，遂與B車相互擦撞，即非不無可能
    ，故被告及辯護人辯稱二車並無發生擦撞，洵非可採。  
（五）另辯護人尚辯以：告訴人所述前後重大矛盾，且告訴人既
　　稱不清楚、不知道如何碰撞，可證二車根本並未發生碰撞云
    云。惟按告訴人、證人之陳述有部分前後不符，究竟何者為
    可採，法院得本其自由心證予以斟酌，非謂一有不符或矛盾
    ，即應認其全部均為不可採信。經查：
　1.告訴人雖有辯護人所指之前後陳述歧異情形，亦即先稱「在
    到待轉區過程中，不清楚如何被撞、不知被何人所撞」，嗣
    改稱「已在機車待轉區，靜止狀態時被撞」，然本院衡諸因
    雙方於事發後員警到場前，均已移動車輛，就B車當時是否
    已駛至機車待轉區內，難以藉由現場客觀跡證釐清，是關於
    A車、B車碰撞之地點，告訴人所述雖不一致，但就告訴人、
    被告係沿同向同車道行駛，並以右前、左後之相對位置先後
    進入路口，且告訴人已有直行變為待轉之駕駛行為，被告對
    此有預見可能性等情，業經本院認定如前，故不論B車是否
    在機車待轉區內，均不影響告訴人確已進入路口停等紅燈等
    待左轉之事實判斷。
　2.再者，告訴人於109年9月8日警詢時，及依前開交通事故初
    步分析研判表之記載，固均呈現告訴人無法清楚敘述二車如
    何碰撞之過程，惟告訴人所稱不清楚如何被撞、不知被何人
    所撞，抑或不知如何發生事故等語，尚非即可導出「二車並
    未發生擦撞」之結論，考量告訴人係突遭左後方來車擦撞，
    事發過程僅在瞬間，兼以告訴人證稱其遭撞擊當下已當場昏
    厥（見交易卷第95頁），則告訴人無法詳述二車如何碰撞之
    經過，並無悖於常情。而本案依告訴人所述，在其進入路口
    後，甫減速並將B車車頭左偏朝向明德路時，即遭後方來車
    所撞及，經與本院所憑採之被告供述及其他事證互核勾稽後
    ，已可徵本件交通事故係A車右把手與B車左把手發生擦撞所
    致。至告訴人於偵查及本院審理時雖證稱B車係前輪、左側
    機車龍頭、擋泥板等處遭撞擊云云，然告訴人此部分證言，
    應係事後透過觀察B車車損狀況所為之研判（見交易卷第88
    、91、93、95至100頁），屬其臆測之詞，本院認仍以告訴
    人於109年9月8日所述不知二車如何發生碰撞之說法較為可
    採。
　3.綜前，本案縱使無法由本院所採信之告訴人供述內容，判斷
    告訴人當時進入路口後是否已在機車待轉區停等，亦無法直
    接得知二車之碰撞過程，惟對本案相關事實之認定，尚不生
    影響，是辯護人此部分所辯，並不足對被告資為有利之認定
    。　
（六）又查，本件交通事故係由民眾劉芳均撥打110 報案，惟報
　　案人係自後照鏡發現有二台機車發生車禍倒地，並未目擊當
    下交通事故之發生情形，有臺北市政府警察局北投分局110
    年7月26日北市警投分刑字第1103020957號函暨所附110報案
    紀錄單、警員職務報告、目擊者聲明書各 1份在卷可參（見
    偵續卷第43至49頁）。經本院於審理時傳喚證人劉芳均到庭
    作證，其證述略以：我聽到聲音，看到已經撞在一起就上前
    幫忙，我印象蠻模糊的，但我知道有聽到聲音，忘記是翻頭
    或從照後鏡看，發現他們撞在一起。聽到聲音時，我沒有印
    象他們人是在十字路口或其他位置，照常理應該是在危急的
    狀況，我才會上前幫忙，如果是在待轉區，我不會向前關心
    ，因為是一個人家會放慢速度的地方，我只是依照常理，應
    該他是在有點危險的地方，不會放慢速度的地方，因為我沒
    太大印象。我聽到的聲音應該是車子撞在一起的聲音，但什
    麼樣的聲音我沒有印象，只是聽到聲音，我沒看到他們撞在
    一起的瞬間等語（見交易卷第137至143頁），可知證人劉芳
    均並未目擊被告與告訴人如何發生交通事故之瞬間，又證人
    劉芳均實際上並無法確認被告與告訴人之倒地位置在何處，
    僅係憑常理推斷係在較為危險之位置，實則本件事故路口之
    機車待轉區範圍不大，由北往南之第5車道往前延伸進入路
    口後，將與待轉區交錯，此由卷內道路交通事故現場圖即可
    證之，是被告與告訴人倒地位置不論是在待轉區或車道上，
    只要是綠燈通行時，均有危險性，是證人劉芳均所述並顯無
    從釐清被告與告訴人係如何碰撞，及二人之倒地位置，併此
    敘明。　　
（七）按汽車在同一車道行駛時，除擬超越前車外，後車與前車
　　之間應保持隨時可以煞停之距離；汽車行駛時，駕駛人應注
    意兩車並行之間隔，並隨時採取必要之安全措施，道路交通
    安全規則第94條第1項、第3項分別定有明文。查被告為領有
    適當駕駛執照之人，有前開道路交通事故調查報告表(二)之
    記載可稽（見偵卷第17頁），對上揭規定不得諉為不知，並
    應切實遵守，再依前開道路交通事故調查報告表(一)之記載
    （見偵卷第15頁），本件交通事故發生時天候晴、日間自然
    光線、柏油路面乾燥、無缺陷、無障礙物、視距良好等情，
    並無不能注意之情事；查被告對其與告訴人在案發前之相對
    位置、前後與左右之間隔距離，於歷次供述中一再更異說詞
    （前後距離有「不到1公尺」、「1.5公尺」之說法，左右距
    離則有30、40、50公分等說法），惟被告既騎乘A車沿事發
    路段第5車道直行，對於在其右前方之告訴人進入路口後，
    可能由直行變為待轉一情，應有預見可能性，詎被告仍疏於
    注意，其在察覺告訴人進入路口後有減速、將車頭轉向之狀
    況時，因其A車與告訴人之B車就前後間隔距離過於貼近，導
    致其當下必須立即往左煞避，又因未保持左右安全間隔距離
    ，在重心失穩下，在其人車往右傾倒時波及告訴人，被告顯
    具有過失無疑。至公訴意旨雖就本案被告之注意義務方面，
    未提及「後車與前車之間應保持隨時可以煞停之距離」部分
    ，然因法院就事實之認定，在社會基本事實同一之範圍內，
    本即不受公訴事實之拘束，且此部分對本案被告犯罪行為之
    認定並無影響，當由本院於本判決事實、理由欄逕予補充之
    。
（八）末者，被告違反上開注意義務肇致其A車右把手擦撞撞告
    訴人B車之左把手，致告訴人人車倒地而受有事實欄一所示
    傷害，足見被告之過失行為與告訴人所受傷害間，具有相當
    因果關係甚明。
（九）辯護人雖請求將本件交通事故送中央警察大進行過失責任
　　之鑑定，然檢察官於偵查時已函請臺北市交通事件裁決所就
    肇事原因進行鑑定，經臺北市車輛行車事故鑑定會以本案跡
    證不足為由，不予鑑定一節，有該所110年3月25日北市裁鑑
    字第1103019843號函1件附卷為憑（見偵卷第67頁），本院
    考量雙方於案發後已移動車輛，由卷內道路交通事故現場圖
    觀之，現場亦無散落物、顯屬A車或B車形成之刮地痕與煞車
    痕等跡證可供研判，而本院已依卷存事證認定本件交通事故
    之過程與過失責任歸屬，故認辯護人此部分之調查證據之聲
    請，已無必要性，於此敘明。
（十）綜上所述，被告及辯護人之辯解均不為本院所採，本案事
　　證明確，被告之犯行堪以認定，應依法論科。　　　　
三、論罪科刑：
（一）核被告所為，係犯刑法第284條前段之過失傷害罪。
（二）又刑法第62條所謂自首，係對於有偵查權限之機關尚未發
    覺犯罪以前，向該管機關申告自己之犯罪事實，並自願接受
    裁判者而言，是「自首」不以行為人對事故發生承認自己有
    過失為要件，只要坦承為事故之當事人即足當之（最高法院
    88年度台上字第877 號判決可資參照）。查本件被告於肇事
    後，停留於現場，向到場處理員警承認為肇事人一情，有臺
    北市政府警察局道路交通事故肇事人自首情形紀錄表1紙在
    卷可證（見偵卷第37頁），依前揭說明，被告坦認其為與告
    訴人發生本件交通事故之當事人，且其事後亦無逃避偵審程
    序，合於自首要件，爰依刑法第62條前段規定，減輕其刑。
（三）本院審酌被告騎乘機車行駛於道路時，本應注意與同車道
　　前車保持隨時可以煞停之距離，當並行時亦應注意兩車左右
    安全間隔距離，隨時採取必要之安全措施，被告於肇事前因
    其機車過於貼近告訴人之機車，致進入路口時見前車告訴人
    由直行變為待轉時，無法為有效之煞停、閃避措施，導致本
    件交通事故之發生，並使告訴人受有前開傷害，殊有不該，
    另被告犯後否認犯行，與告訴人始終缺乏共識，尚未能和解
    ，有臺北市北投區調解委員會調解不成立證明書影本、本院
    調解紀錄表各1份在附卷可考，惟告訴人已先透過強制汽車
    責任險請領新臺幣（下同）7萬多元之給付（見偵卷第45頁
    ，審交易卷第35頁，交易卷第60頁）；兼衡被告自述高中畢
    業之智識程度，已婚，配偶無法工作，尚有母親、小孩待其
    扶養，現從事夜間保全工作，月收入3萬9000元之家庭與經
    濟狀況等一切情狀，量處如主文所示之刑，並諭知易科罰金
    之折算標準。
據上論斷，應依刑事訴訟法第299條第1項前段，刑法第284條前
段、第62條前段、第41條第1項前段，刑法施行法第1條之1第1 
項，判決如主文。
本案經檢察官吳爾文提起公訴，檢察官郭騰月到庭執行職務。
中　　華　　民　　國　　111 　年　　5 　　月　　17　　日
                  刑事第三庭　　法  官  李東益
以上正本證明與原本無異。
如不服本判決應於收受送達後20日內向本院提出上訴書狀，並應
敘述具體理由。其未敘述上訴理由者，應於上訴期間屆滿後20 
日內向本院補提理由書 (均須按他造當事人之人數附繕本 )「切
勿逕送上級法院」。
                                書記官  謝涵妮
中　　華　　民　　國　　111 　年　　5 　　月　　24　　日
附錄本案論罪科刑法條：
中華民國刑法第284條
因過失傷害人者，處1年以下有期徒刑、拘役或10萬元以下罰金
；致重傷者，處3年以下有期徒刑、拘役或30萬元以下罰金。